【裁判字號】    98,上訴,4734
【裁判日期】    981208
【裁判案由】    毒品危害防制條例
【裁判全文】
臺灣高等法院刑事判決                98年度上訴字第4734號
上  訴  人
即  被  告  甲○○（原名邱德韋.
上列上訴人因違反毒品危害防制條例案件，不服臺灣板橋地方法
院98年度訴字第3130號，中華民國98年10月29日第一審判決（臺
灣板橋地方法院檢察署98年度毒偵字第4669號），提起上訴，本
院判決如下：
    主  文
上訴駁回。
    理  由
一、按刑事訴訟法第350條、第361條、第362條、第367條規定，
    不服地方法院之第一審判決而上訴者，須提出上訴書狀，並
    應敘述具體理由，為上訴必備之程式；其所提出之書狀未敘
    述上訴理由，或僅曾以言詞陳述上訴理由者，均應於上訴期
    間屆滿後20日內補提理由書於第一審法院。第一審法院經形
    式審查，認逾期未補提上訴理由者，應定期間先命補正；逾
    期未補正者，為上訴不合法律上之程式，應以裁定駁回。倘
    已提出上訴理由，但所提非屬具體理由者，則由第二審法院
    以上訴不合法律上之程式，判決駁回。而所謂具體理由，必
    係依據卷內既有訴訟資料或提出新事證，指摘或表明第一審
    判決有何採證認事、用法或量刑等足以影響判決本旨之不當
    或違法，而構成應予撤銷之具體事由，始克當之（例如：依
    憑證據法則具體指出所採證據何以不具證據能力，或依憑卷
    證資料，明確指出所為證據證明力之判斷如何違背經驗、論
    理法則）；倘僅泛言原判決認定事實錯誤、違背法令、量刑
    失之過重或輕縱，而未依上揭意旨指出具體事由，或形式上
    雖已指出具體事由，然該事由縱使屬實，亦不足以認為原判
    決有何不當或違法者（例如：對不具有調查必要性之證據，
    法院未依聲請調查亦未說明理由，或援用證據不當，但除去
    該證據仍應為同一事實之認定），皆難謂係具體理由，俾與
    第二審上訴制度旨在請求第二審法院撤銷、變更第一審不當
    或違法之判決，以實現個案救濟之立法目的相契合，並節制
    濫行上訴（ 參照最高法院97年度台上字第892號判決意旨 ）
    。
二、經查：本件原判決依上訴人即被告甲○○於原審中之自白、
    臺北縣政府警察局三重分局查獲毒品案件移送者姓名、代碼
    對照表、臺灣檢驗科技股份有限公司98年7月8日出具之濫用
    藥物檢驗報告、第一級毒品海洛因1包、使用過注射針筒1支
    、交通部民用航空局航空醫務中心98年7 月24日航藥鑑字第
    0983645號毒品鑑定書1紙等為據，認定被告確有於98 年6月
    28日晚上10時許，在其臺北縣三重市○○街151號2樓居所，
    施用第一級毒品海洛因之犯行，係犯毒品危害防制條例第10
    條第1項之施用第一 級毒品罪。且查被告被告前因施用毒品
    案件，經法院裁定送觀察、勒戒後，因認有繼續施用毒品之
    傾向，經依臺灣板橋地方法院88年度少調字第2447號令入強
    制戒治處所施以強制戒治，於民國89年9 月18日停止戒治出
    所，並於90年4 月30日期滿執行完畢；又因施用第二級毒品
    案件，經臺灣桃園地方法院以94年度桃簡字第929 號判決判
    處有期徒刑3月，於94 年12月12日執行完畢等前科，有本院
    被告全國前案紀錄表附卷可稽，被告於有期徒刑執行完畢後
    ，5年內故意再犯有期徒刑以上之本罪，原判決依刑法第 47
    條第1 項之規定論以累犯，並加重其刑，及審酌被告再為施
    用，顯見其自制力薄弱，漠視法令禁制濫用毒品，應予非難
    ，兼衡被告施用海洛因所生危害實以自戕健康為主，並自98
    年9月3日起接受美沙冬戒斷治療，有聯合醫院昆明院區診斷
    證明書1 件可參，暨其犯罪後坦承犯行之態度等一切情狀，
    量處被告有期徒刑7 月。均已詳敘其所憑證據、認定理由及
    量刑依據。從形式上觀察，原判決已敘明審酌刑法第57條所
    列事項之理由，並無認定事實錯誤、量刑瑕疵或違背法令之
    情形。
三、本件上訴人即被告甲○○不服原審判決，提起上訴，其上訴
    理由稱，被告領有身心障礙手冊為肢障弱勢族群，長年受社
    會排斥，又父母早年離異得不到家庭溫暖，參以被告曾入獄
    服刑，工作、婚姻均不順遂，98年6 月14日一手扶養其長大
    之祖父過世，被告遭逢此人生重大打擊，致被告再次吸毒，
    依刑法第59條規定，被告之情況應有犯罪之情狀顯可憫恕之
    情形，請依同法第60條減輕其刑，給予「重生」之機會等語
    。而觀諸被告之上訴理由，並未依據卷內既有訴訟資料或提
    出新事實、新證據，指摘或表明原審判決有何採證認事、用
    法或量刑等足以影響判決本旨之不當或違法，而構成應予撤
    銷之具體事由。是揆諸前揭規定暨說明，被告上訴未以書狀
    敘述具體理由，應認不合法律上之程式，爰不經言詞辯論，
    逕予駁回。
據上論斷，應依刑事訴訟法第367條前段、第372條，判決如主文
。
中    華    民    國    98    年    12    月    8     日
                  刑事第五庭  審判長 法  官  高明哲
                                     法  官  高玉舜
                                     法  官  劉秉鑫
以上正本證明與原本無異。
如不服本判決，應於收受送達後10日內向本院提出上訴書狀，其
未敘述上訴之理由者並得於提起上訴後10日內向本院補提理由書
（均須按他造當事人之人數附繕本）「切勿逕送上級法院」。
                                     書記官  蔡宜蓁
中    華    民    國    98    年    12    月    9     日
附錄：本案論罪科刑法條全文
毒品危害防制條例第10條
施用第一級毒品者，處6月以上5年以下有期徒刑。
施用第二級毒品者，處3年以下有期徒刑。


司法院資訊處製作；財團法人民間司法改革基金會備份。
